臺灣嘉義地方法院刑事判決　　　　　　　94年度簡上字第10號
上　訴　人　臺灣嘉義地方法院檢察署檢察官
上　訴　人
即　被　告　甲○○　男　56歲（民國37年12月3日生）
選任辯護人　汪玉蓮律師
上列上訴人等因傷害案件，不服本院簡易庭中華民國93年11月18
日93年度嘉簡字第1111號第1審判決（聲請簡易判決處刑書案號
：臺灣嘉義地方法院檢察署93年度調偵字第41號），提起上訴，
本院管轄之第2審合議庭判決如下：
    主  文
原判決撤銷。
甲○○傷害人之身體，處有期徒刑陸月，如易科罰金，以佰元
折算壹日。扣案之空罐壹個沒收。
    事  實
一、甲○○曾有妨害自由、毀棄損壞、賭博及傷害等前科，其中
    傷害案件，經臺灣高等法院臺南分院於民國81年5月7日判處
    有期徒刑4月確定，甫於82年1月18日易科罰金執行完畢（未
    構成累犯），仍不知悔悟；甲○○與丙○○均係嘉義市○○
    路魚市場之魚販，甲○○前因丙○○勸阻其勿將魚貨擺在走
    道上而心生不滿，竟於92年6月26日上午6時許，基於傷害之
    犯意及毀損他人財物之不確定故意，在上址嘉義市漁市場內
    持1瓶液體化學藥劑潑灑丙○○，致丙○○受有頸部化學灼
    傷約２％，全身體表面積灼傷1至2度等傷害，丙○○身後所
    有之魚貨（青蛙、虱目魚、大頭鰱魚，共價值新臺幣8660元
    ）並因此損壞，足以生損害於丙○○，嗣丙○○訴警偵辦，
    始知上情，並扣得上開裝盛化學藥劑之空罐1個。
二、案經丙○○訴由嘉義市警察局第二分局報請臺灣嘉義地方法
    院檢察署檢察官偵查後聲請簡易判決處刑。
    理  由
一、訊據上訴人（即被告，下簡稱被告）甲○○矢口否認有何傷
    害及毀損犯行，辯稱：係告訴人丙○○先持物品向伊丟擲，
    並對伊以拳頭相向，伊以手持之雙氧水阻擋，丙○○的拳頭
    剛好打到瓶子，雙氧水才會濺出潑到丙○○及魚貨云云。惟
    查：
（一）被告確有於前揭時、地，手持1瓶液體化學藥劑潑灑告訴
      人，造成告訴人受有有頸部化學灼傷約２％，全身體表面
      積灼傷1至2度等傷害，並使告訴人身後之魚貨（青蛙、虱
      目魚、大頭鰱魚）因此損壞，足以生損害於告訴人等情，
      業據告訴人於警詢、檢察官92年12月29日、93年7月28日
      偵訊時及本院94年5月17日審理時指訴綦詳；又證人乙○
      ○○於檢察官93年7月28日偵訊時亦結證稱，事發當時其
      在處理魚貨，當時被告叫告訴人過去，被告即持乙瓶液體
      潑向告訴人，並造成告訴人所有之魚貨受損、於本院94年
      5月17日審理時復證稱：當天被被告持不明化學液體潑灑
      之魚貨有青蛙、虱目魚、大頭鰱等，造成魚貨都不能食用
      ，警方有拍照，價值則是伊根據當天價格實際計算給警員
      等語；衡諸常情，雙氧水為一般家庭日常生活用品，主要
      用途為消毒，藥性溫和，縱為處理魚貨所用之雙氧水成分
      稍有不同，斷不會造成皮膚、肌肉灼傷，否則魚貨損傷如
      何販賣？而告訴人確實受有灼傷，亦有財團法人嘉義基督
      教醫院92年6月26日診斷證明書1紙在卷足憑，是被告稱該
      瓶不明化學液體係雙氧水，委無足採。另本院雖將該空瓶
      及剩餘液體送請鑑定結果，認非強酸或強鹼，亦無法鑑定
      是否為雙氧水及是否會使皮膚灼傷，有內政部刑事警察局
      94 年2月18日函文1份附卷可考，然該剩餘液體在採集時
      已將魚市場地上液體混入，殘留褐色混濁液體及沈澱物，
      已非當時被告所用之液體或雙氧水成分，亦難以此鑑定結
      果為據，附此說明。此外，更有魚損照片4幀附卷可資佐
      證，及裝盛液體化學藥劑之空罐1瓶扣案可稽。
（二）再經本院當庭勘驗92年6月26日魚市場內監視錄影帶結果
      ：告訴人丙○○走到被告甲○○攤位前，兩人中間相距有
      兩個保麗龍魚箱之距離，之後地上出現潑灑液體的痕跡約
      4、5公尺，告訴人即有蹲下之動作（詳見本院94年5月17
      日審判筆錄），另有臺灣嘉義地方法院檢察署93年10月15
      日勘驗筆錄1紙附卷可稽，顯見被告確有持不明液體潑灑
      告訴人之行為，且告訴人為該不明液體潑及後，即因而受
      有前述之傷害並有蹲下躲避之動作，且之前及之後均未見
      告訴人有何攻擊被告之行為出現，倘如被告所辯：係因告
      訴人欲毆打伊，才打到該瓶液體致濺出，何以地上噴濺範
      圍可廣達4、5公尺遠？即與常情有違。足證被告係手持該
      瓶不明化學液體蓄意潑灑告訴人及其身後魚貨一情甚明，
      被告所辯：伊當時手持該瓶液體係為處理魚貨，且係因告
      訴人以拳頭相向，造成伊手持該瓶液體化學藥劑潑到告訴
      人云云，要屬係卸責之詞，無足採信。是本件事證明確，
      被告犯行洵堪認定，應予依法論科。
二、核被告所為，係犯刑法第277條第1項之傷害罪、同法第354
    條之毀損罪。被告以1行為觸犯前開2項罪名，為想像競合犯
    ，應依刑法第55條之規定，從1重之傷害罪處斷。原審認被
    告罪證明確，判處有期徒刑4月，並諭知易科罰金之折算標
    準，固非無見，惟查被告僅因細故與告訴人不和，即在公眾
    場所、眾目睽睽之下，持具傷害性之不明化學液體往他人要
    害潑灑，造成他人之頭、頸部位大面積灼傷，並毀壞他人賴
    以營生之貨品，行為囂張大膽，且迄未與告訴人達成民事和
    解賠償損害，猶上訴否認犯行，絲毫未見悔過態度，其上訴
    顯無理由。另上訴人即檢察官上訴意旨認原審量刑過輕，為
    有理由，原判決既有可議，自應由本院撤銷改判。爰審酌被
    告之素行不佳、國小畢業之智識程度、犯罪之動機、所犯造
    成告訴人身體傷害及魚貨損害程度、犯罪之手段、事後仍矢
    口否認犯行，且未賠償告訴人之損害，難認已具體悔過及其
    他一切情狀，量處如主文所示之刑，並諭知易科罰金之折算
    標準，以資儆懲。扣案之空罐1個，為被告所有供其犯罪所
    用之物，依刑法第38條第1項第2款宣告沒收。
據上論斷，應依刑事訴訟法第455條之1第1項、第3項、第369條
第1項前段、第364條、第299條第1項前段，刑法第277條第1項、
第354條、第55條、第41條第1項前段、第38條第1項第2款，罰金
罰鍰提高標準條例第1條前段、第2條，判決如主文。
本案經檢察官柯文綾到庭執行職務。
中      華      民      國    94  年    5    月   27  日
                        刑事第2庭
                            審判長法  官  夏  金  郎
                                  法  官  盧  鳳  田
                                  法  官  陳  俞  婷
上列正本證明與原本無異。
本件不得上訴。
中      華      民      國    94  年    5    月   27  日
                                  書記官  蕭  琪  男
附錄法條
中華民國刑法第277條第1項
傷害人之身體或健康者，處3年以下有期徒刑、拘役或1000元以
下罰金。
中華民國刑法第354條
毀棄、損壞前2條以外之他人之物或致令不堪用，足以生損害於
公眾或他人者，處2年以下有期徒刑、拘役或500元以下罰金。
